臺灣花蓮地方法院民事判決　九十一年度訴字第二八一號
　　原　　　告　花蓮區中小企業銀行股份有限公司
　　法定代理人　甲○○
　　訴訟代理人　丙○○
　　被　　　告　乙○○
　　　　　　　　丁○○
右當事人間請求清償借款事件，本院判決如左：
    主      文
被告應連帶給付原告新臺幣貳佰陸拾伍萬元，及自民國九十一年六月二十六日起至清
償日止，按週年利率百分之十點二計算之利息；暨自民國九十一年七月二十七日起至
清償日止，其逾期在六個月以內者，按上開利率百分之十，超過六個月部分，按上開
利率百分之二十計算違約金。
訴訟費用由被告連帶負擔。
    事      實
甲、原告方面：
    一、聲明：如主文所示。
    二、陳述：
      (一)被告乙○○於民國（下同）八十八年六月二十五日向原告借款新台幣（下同
        ）二百七十萬元，利息約定為年息百分之十點二，按月於二十五日給付，清
        償期為九十一年六月二十五日，屆期應一次清償全部本金，如遲延履行即喪
        失期限利息，除應按原約定利率計息外，其逾期在六個月以內者，按上開利
        率百分之十，超過六個月部分，按上開利率百分之二十計息違約金，並以被
        告丁○○為連帶保證人。詎被告乙○○於清償期屆至後非但未清償本金，復
        未續付利息，雖迭經催索均無效果，原告自得依法訴請被告返還於如主文第
        一項所示之金額。
      (二)對被告抗辯之陳述：被告為前開借款時係以不動產及簽發本票為擔保，並無
        本票惡意取得之問題，而原告就該本票所取得之執行名義並無與確定判決同
        一之效果，無違一事不再理之規定
    三、證據：提出借據影本各一件為證。
乙、被告方面：
    一、聲明：駁回原告之訴。
    二、陳述：被告乙○○固確向原告借得上開款項，並積欠上開借款，被告丁○○
        亦確擔任連帶保證人，但原告所請求之利率水準已超過現行所有行庫之放款
        利率，應屬非當。且被告二人已就該借款債務共同簽發本票予原告供擔保之
        用，而原告亦就該本票向法院聲請強制執行獲准（本院九十一年度票字第六
        三七號裁定、台灣高等法院花蓮分院九十一年度抗字第二○一號裁定），被
        告自無從一債二償，原告就上開本票係惡意取得，原告之請求，應無理由。
    三、證據：提出本院九十一年度票字第六三七號裁定、台灣高等法院花蓮分院九
        十一年度抗字第二○一號裁定影本各一紙為證。
    理      由
一、原告主張被告乙○○以被告丁○○為連帶保證人，與原告訂定上開消費借貸契約
    ，向原告借得前開款項，並積欠如其訴之聲明所示之金額等事實，被告業已自認
    ，堪以認定為真正。惟被告尚以原告請求之利率超過現行利率，及原告已就擔保
    本件借款之本票債權取得執行名義，復提起本件訴訟為不合法為由，否認原告請
    求本件借款返還請求權為正當。
二、經查，(一)兩造約定之借款利率為年息百分之十點二，並未逾越民法第二百零五條
    所定之年息百分之二十之限制，尚無違反法律強制規定之情形，自屬有效，被告
    自應就其所為之約定受其拘束，自不得以嗣後之利率行情較低而主張原約定利率
    為不法，否則契約私法自治之原則亦將盪然無存，現行私法秩序亦將被破壞，故
    被告此部分辯解，無足可取。(二)現行民事法律就與確定判決有同一效力之情形，
    均以法有明文規定者為限，如民事訴訟法第三百八十條第一項、第五百二十一條
    及鄉鎮市調解條例第二十四條第二項。票據法第一百二十三條固規定本票經法院
    裁定後得強制執行，但並未規定與確定判決有同一之效力。就被告所辯之本票而
    言，縱該本票經法院准為強制執行，亦僅由債權人取得執行名義而已，並未發生
    與確定判決同一之效果，如就該本票及其原因債權關係有所爭執，當事人仍得以
    訴訟爭執，債務人尚可依法請求停止強制執行，故就本件所爭執之消費借貸及保
    證契約之法律關係，於此判決之前尚無與確定判決同一效力之判決、和解或調解
    契約存在，自不致發生一債二償之情形，故被此項辯解，顯係誤解現行法制所致
    ，顯無可採。
三、原告對前開借款債權及保證債權既屬存在，從而，原告依據消費借貸及連帶保證
    契約之法律關係，請求被告給付如主文所示之金額，為有理由，應予准許。
四、據上論結，本件原告之訴為有理由，依民事訴訟法第七十八條，判決如主文。
中　　　華　　　民　　　國　　九十一　　年　　  十二　　月　　　十　　　日
　　　　　　　　　　　　臺灣花蓮地方法院民事庭
~B法　　　官　郝燮戈
右正本証明與原本無異。
如對本判決不服，應於送達後廿日內，向本院提出上訴狀（應抄附繕本）。
~B法院書記官　高明正
中　　　華　　　民　　　國　　九十一　　年　　  十二　　月　　　十　　　日
